---
title: "R Notebook"
output: 
  github_document:
    toc: true
    toc_depth: 2
  

---

Les données ont été téléchargées, sur l'ordinateur, dans un même fichier directement sur le site de l'ENA avec le numéro accession PRJNA335827. Ce dossier a été ajouté à la VM via le New Folder et a été dézippé automatiquement. Tous les reads ont été ajouté dans le dossier Run.

```{r}
library(dada2)
path <- "~/Git/CC3/Run"
list.files(path)
```
```{r}
fnFs <- sort(list.files(path, pattern="1.fastq", full.names = TRUE))
fnRs <- sort(list.files(path, pattern="2.fastq", full.names = TRUE))
sample.namesFs <- sapply(strsplit(basename(fnFs), "\\."), `[`, 1)
sample.namesRs <- sapply(strsplit(basename(fnRs), "\\."), `[`, 1)
sample.namesFs
```
```{r}
sample.namesRs
```
```{r}
plotQualityProfile(fnFs[1:2])
```
Diminution du Q30 vers 240 pb.

```{r}
plotQualityProfile(fnRs[1:2])
```

Diminution vers 200 pb.

```{r}
filtFs <- file.path(path, "filtered", paste0(sample.namesFs, "_R1.fastq"))
filtRs <- file.path(path, "filtered", paste0(sample.namesRs, "_R2.fastq"))
names(filtFs) <- sample.namesFs
names(filtRs) <- sample.namesRs
filtFs
```

```{r}
filtRs
```

```{r}
out <- filterAndTrim(fnFs, filtFs, fnRs, filtRs, trimLeft= 21, truncLen=c(240,200),
              maxN=0, maxEE=c(2,2), truncQ=2, rm.phix=TRUE,
              compress=TRUE, multithread=TRUE)
head(out)
```
En utilisant cette formule pour couper et en utilisant les reads qui en sortent pour le calcul d'erreur, la machine crash...

```{r}
errF <- learnErrors(filtFs, nbases = 1e7, multithread=TRUE)
```

```{r}
errF <- learnErrors(filtFs, multithread=TRUE)
```


```{r}
errR <- learnErrors(filtRs, nbases = 1e7, multithread=TRUE)
```


```{r}
plotErrors(errF, nominalQ=TRUE)
```


```{r}
plotErrors(errR, nominalQ=TRUE)
```


```{r}
dadaFs <- dada(filtFs, err=errF, multithread=TRUE)
```

```{r}
dadaRs <- dada(filtRs, err=errR, multithread=TRUE)
```

```{r}
mergers <- mergePairs(dadaFs, filtFs, dadaRs, filtRs, verbose=TRUE)
```

```{r}
seqtab <- makeSequenceTable(mergers)
dim(seqtab)
```

```{r}
seqtab.nochim <- removeBimeraDenovo(seqtab, method="consensus", multithread=TRUE, verbose=TRUE)
```

```{r}
dim(seqtab.nochim)
```

```{r}
sum(seqtab.nochim)/sum(seqtab)
```

```{r}
getN <- function(x) sum(getUniques(x))
track <- cbind(out, sapply(dadaFs, getN), sapply(dadaRs, getN), sapply(mergers,
getN), rowSums(seqtab.nochim))
colnames(track) <- c("input", "filtered", "denoisedF", "denoisedR", "merged", "n
onchim")
rownames(track) <- sample.namesFs
head(track)
```

```{r}
library(DECIPHER)
seqs <- getSequences(seqtab)
names(seqs) <- seqs
alignment <- AlignSeqs(DNAStringSet(seqs), anchor=NA)
```

